臺灣臺中地方法院交通事件裁定　　　　 96年度交聲字第356號
原處分機關　交通部公路總局臺中區監理所豐原監理站
受處分人　　乙○○
上列受處分人因違反道路交通管理處罰條例案件，對於交通部公
路總局臺中區監理所豐原監理站民國九十六年三月二十日所為之
裁決（豐監稽違字第裁六三─ＨＣ0000000號裁決書），
聲明異議，本院裁定如下：
    主  文
異議駁回。
    理  由
一、原處分機關略以：受處分人乙○○，其駕駛之車號七八一一
    ─ＪＡ號自用小客車，於民國（下同）九十五年十二月三十
    一日二十三時三十一分許，在臺中縣大雅鄉○○路○段與文
    化路口處，因酒後駕車酒精濃度超過規定標準（每公升○‧
    三一毫克）之違規事實，經臺中縣警察局豐原分局員警依法
    當場舉發，受處分人於期限內到案提出申訴，該站遂於九十
    六年三月二十日以豐監稽違字第裁六三─ＨＣ000000
    0號裁決書，裁處受處分人違反道路交通管理處罰條例第三
    十五條第一項第一款之規定，處罰鍰新臺幣（下同）一萬九
    千五百元，並吊扣駕駛執照十二個月，逾期則依違反道路交
    通管理事件統一裁罰標準表及裁決書處罰主文裁處，於法並
    無不合等語。
二、本件受處分人乙○○異議意旨略以：未事先詢問及告知飲酒
    是否超過十五分鐘；現場未架設臨檢站，也無告示牌，亦無
    警車及任何燈光號誌；因未事先告知，所以當時並不知道酒
    測程序，受測時未漱口，且飲酒時間未達十五分鐘，測出數
    值無口中的酒精含量；該員警未依酒測程序之規定，當時要
    求員警重測時，回答測就測了，並不給予重測，以不合程序
    之酒測值就能當作正確的數值嗎？合理嗎？未架設臨檢站，
    只有二名員警於道路上對來車逐輛受檢，其臨檢手段是否合
    法，臨檢之時未告知實施之事由，且未出示證件，其行為合
    理性為何，臨檢手段並未依客觀及合理判斷，是否逾越其權
    限，爰聲明異議云云。
三、按汽車駕駛人，飲用酒類或其他類似物後，其吐氣所含酒精
    濃度超過每公升零點二五毫克者，不得駕車；駕駛汽車經測
    試檢定酒精濃度超過標準，處汽車駕駛人罰鍰一萬五千元以
    上六萬元以下，並當場移置保管該汽車及吊扣駕駛執照一年
    ，因而肇事致人受傷者，並吊扣駕駛執照二年。道路交通安
    全規則第一百十四條第二款、道路交通管理處罰條例第三十
    五條第一項第一款分別定有明文。
四、查本件受處分人乙○○，其駕駛之車號七八一一─ＪＡ號自
    用小客車，於上開時、地，因酒後駕車酒精濃度超過規定標
    準（每公升○‧三一毫克）之違規，為臺中縣警察局豐原分
    局員警舉發之事實，有舉發違反道路交通管理事件通知單一
    份、酒精濃度測定值列印單、測試報表、裁決書各一紙附卷
    可稽，惟受處分人以上開情詞置辯。經本院檢視卷附之資料
    ：依據原舉發機關所提供，序號○四一七五六Ｄ、型號為Ｓ
    Ｄ─四○○ＰＡ號、日期二○○六年一二月三十一日二十三
    時三十一分之酒精濃度測定值列印單、測試報表顯示，歸零
    值為每公升○‧○○毫克，測定值為每公升○‧三一毫克，
    測定結果「不合格」，此有受處分人乙○○親自簽名之酒精
    濃度測定值列印單、測試報表等在卷可證。再者，舉發員警
    即證人甲○○於九十六年五月二十九日在本院接受訊問時亦
    結證稱：「（請陳述舉發本件酒測的程序？）答：當天執行
    酒測勤務，有設攔截點、反攔截點，因為異議人的車輛從反
    攔截點過來，有逃避的情形，所以我們將他攔下酒測，有聞
    到酒味」、「（酒測前，有無告知你們要執行酒測任務？）
    答：有」、「（程序中，有無讓他漱口、等待十五分鐘的機
    會？）答：因為現場沒有水，異議人說要請他朋友買水，我
    們在現場等了三十分鐘，才進行酒測」、「（一般酒測時，
    有無重測的情形？）答：沒有」等語；況受處分人於本院訊
    問時亦承認：「（當時有無喝酒後駕車？）答：有」、「（
    你這樣的行為對不對？）答：不對」、「當天我喝啤酒，喝
    酒之後距離酒測大約二十分鐘左右」等情。受處分人雖爭執
    酒測時未漱口云云，然受處分人係飲用酒精度數甚低之啤酒
    ，且距離酒測之時已經過相當時間，有無漱口應不影響酒測
    值之正確結果。又該酒精測定器於「歸零」後，測試得測定
    值「不合格」，且經受處分人親自簽名於酒精濃度測定值列
    印單上，更經本院依職權查閱屬實。至受處分人雖又辯稱舉
    發員警未架設臨檢站云云，然道路交通管理之稽查，違規紀
    錄，由交通勤務警察，或依法令執行交通稽查任務人員執行
    之，道路交通管理處罰條例第七條第一項定有明文，交通勤
    務警察原即有管理稽查交通之權責，並未限定員警需以定點
    架設臨檢站之方式始得為之，受處分人上開辯解，顯有誤解
    。從而，原處分機關之認事用法，均無違誤。是受處分人於
    九十五年十二月三十一日接受酒測之酒精濃度測定值為每公
    升○‧三一毫克，確實有酒後駕車之違規事實，足堪認定。
    按警察為維持交通秩序，依法執行職務，立場應是客觀公正
    ，且與受處分人素不相識，亦無宿怨，當無設詞誣攀之理，
    是其所為證言，應屬真實可信。本院經查並無任何證據足資
    證明執勤警員有捏造事實、違法取締之情事，則執勤警員本
    其維護交通秩序、安全職責所為之當場舉發，自應受到合法
    、正確之推定。受處分人確有前揭違規之情，堪以認定。原
    處分機關依據道路交通管理處罰條例第三十五條與違反道路
    交通管理事件統一裁罰標準表，裁處受處分人罰鍰一萬九千
    五百元，並吊扣駕駛執照十二個月，逾期則依裁決書處罰主
    文規定裁處，並無不當。是本件聲明異議為無理由，應予駁
    回。
五、據上論斷，應依道路交通管理處罰條例第八十七條第二項、
    道路交通案件處理辦法第十九條之規定，裁定如主文。
中　　華　　民　　國　　96　　年　　5 　　月　　31　　日
                  交通法庭  法　官  張清洲
以上正本證明與原本無異。
如不服本裁定，應於送達後五日內，向本院提出抗告狀。
                            書記官　沈筱玲
中　　華　　民　　國　　96　　年　　5 　　月　　31　　日
